---
title: "Good Programming Practice övning"
author: "Torbjörn Sjöberg"
date: "2023-02-15"
output: html_document
---

```{r setup, include=FALSE}
knitr::opts_chunk$set(echo = TRUE)
```
## Good Programming Practice - Övning

Målet i den här övningen är att testa på lite olika sätt att skriva bättre kod!

Övningen innehåller filstrukturerings-uppgifter och uppmuntras även till att använda git.
Det gör att känn dig fri att ändra överallt i koden och skala även gärna bort de här instruktionerna då de för "kodens" mål inte spelar någon roll.

Allt under den här texten är "riktig" kod som ni kan öva på att förbättra.


### Övning 1 
I kodcellen där de första två bilderna på lön som funktion av kon/ålder/anställningsform så är det två väldigt lika plottar som görs!

Försök skriva om plottarna så att de använder ett funktions anrop istället så att koden blir mer DRY!

Hjälp på format på hur koden skulle kunna se ut:
```{r}
descriptive_name_for_plotting_func <- function(data, anstallningsform_string) {
  
}

salary_data %>% descriptive_name_for_plotting_func('tillsvidare') 
```

```{r}
salary_data %>% descriptive_name_for_plotting_func('tidsbegransad') 
```

Om du vill kan du efter övningen är klar göra en git-commit för att öva :)

### Övning 2
De senare plottarna med avdelningsfiltrering är faktiskt också rätt lika de innan.

De har dock en annan kolumn som de filtreras på!
Uppgiften är att skriva en funktion som kan användas för BÅDE anställningsform och avdelningsgrupperingarna?

TIPS: KOlla på slidesen för funktionsskrivande i dplyr! 

Formathjälp:
```{r}
descriptive_name_for_plotting_func <- function(data, filter_column, filter_string) {
  
}

salary_data %>% descriptive_name_for_plotting_func(avdelning, "ekonomi") 
```


### Övning 3
Ta din nya funktion och lägg den i en r-skript fil någonstans i projektet som passar!

Läs sedan in skriptet på samma ställe som paketen importeras :)


### Övning 4
Ta data importeringskoden och bearbetningskoden, kombinera den till en eller flera funktioner och gör som på förra övningen!




------------------- HÄR BÖRJAR KODEN VI JOBBAR PÅ --------------------

### importera paket

```{r imports}
library(skimr)
library(tidyverse)
library(janitor)

```


## Läs in lönedata

```{r read_data}
salary_data <- read_delim("lonedata.csv", delim = ";") %>% 
  janitor::clean_names()
```


```{r inspect_data}
salary_data %>% skim()
salary_data %>% glimpse()

```

```{r clean_data}
salary_data <- salary_data %>% janitor::clean_names()

# fixa trasiga tecken
salary_data <- salary_data %>% 
  mutate(
    avdelning = if_else(avdelning == 'Vaktm?steri', 'Vaktmasteri', avdelning),
    anstallning = if_else(anstallning == 'Tidsbegr?nsad', 'Tidsbegransad', anstallning)
         )

# gör alla textfält till lowercase
salary_data <- salary_data %>% 
  mutate(across(where(is.character), tolower))

```



## Hur mycket tjänar olika åldersgrupper beroende på kön och Anställningsform?

Tillvidareanställda
```{r}
salary_data %>% 
  filter(anstallning == "tillsvidare") %>% 
  group_by(kon, alder_3) %>% 
  summarize(snitt_lon = mean(lon)) %>% 
  ggplot(aes(x = alder_3, y = snitt_lon, fill = snitt_lon)) +
    geom_col() + 
    facet_wrap(~kon)


```

Tidsbegränsade
```{r}
salary_data %>% 
  filter(anstallning == "tidsbegransad") %>% 
  group_by(kon, alder_3) %>% 
  summarize(snitt_lon = mean(lon)) %>% 
  ggplot(aes(x = alder_3, y = snitt_lon, fill = snitt_lon)) +
    geom_col() +
    facet_wrap(~ kon)

```
..Insikter och analys..







## Hur ser det ut över olika avdelningar?
Logistik
```{r}
salary_data %>% 
  filter(avdelning == "logistik") %>% 
  group_by(kon, alder_3) %>% 
  summarize(snitt_lon = mean(lon)) %>% 
  ggplot(aes(x = alder_3, y = snitt_lon, fill = snitt_lon)) +
    geom_col() +
    facet_wrap(~ kon)

```

ekonomi
```{r}
salary_data %>% 
  filter(avdelning == "ekonomi") %>% 
  group_by(kon, alder_3) %>% 
  summarize(snitt_lon = mean(lon)) %>% 
  ggplot(aes(x = alder_3, y = snitt_lon, fill = snitt_lon)) +
    geom_col() +
    facet_wrap(~ kon)

```
marknad
```{r}
salary_data %>% 
  filter(avdelning == "marknad") %>% 
  group_by(kon, alder_3) %>% 
  summarize(snitt_lon = mean(lon)) %>% 
  ggplot(aes(x = alder_3, y = snitt_lon, fill = snitt_lon)) +
    geom_col() +
    facet_wrap(~ kon)

```

Och så vidare och så vidare.
